【裁判字號】    98,審訴,3313
【裁判日期】    981020
【裁判案由】    毒品危害防制條例
【裁判全文】
臺灣高雄地方法院刑事判決            98年度審訴字第3313號
公  訴  人  臺灣高雄地方法院檢察署檢察官
被      告  乙○○
                    號
上列被告因毒品危害防制條例案件，經檢察官提起公訴（起訴案
號：98年度毒偵字第3574、3951號）後，嗣因被告就被訴事實為
有罪之陳述，本院依簡式審判程序審理，判決如下：
    主  文
乙○○施用第一級毒品，累犯，處有期徒刑柒月，扣案之第一級
毒品海洛因壹包（驗後淨重零點零柒公克）沒收銷燬之。又施
用第一級毒品，累犯，處有期徒刑柒月，扣案之第一級毒品海洛
因壹包（驗後淨重零點零零柒公克）沒收銷燬之。應執行有期徒
刑壹年，扣案之第一級毒品海洛因貳包（驗後淨重零點零柒公
克、零點零零柒公克）沒收銷燬之。
    事  實  及  理  由
一、本件被告乙○○所犯施用第一級毒品之罪，為死刑、無期徒
    刑、最輕本刑為3 年以上有期徒刑以外之罪，其於準備程序
    進行中，就被訴事實為有罪之陳述，經本院告知簡式審判程
    序之旨，並聽取檢察官及被告之意見後，裁定進行簡式審判
    程序。
二、犯罪事實：
    乙○○前因施用毒品案件，經本院以92年度毒聲字第5364號
    裁定送觀察、勒戒後，認無繼續施用傾向，於民國92年10月
    7 日釋放出所而執行完畢，並經臺灣高雄地方法院檢察署檢
    察官以92年度毒偵字第5004號不起訴處分確定。於前開觀察
    、勒戒執行完畢釋放後5 年內，復因施用毒品案件，經本院
    以93年度訴字第996 號判處有期徒刑7 月確定，於94年3 月
    30日縮刑期滿執行完畢。詎仍不知悔改，復分別基於施用第
    一級毒品海洛因之犯意，(一)於98年6 月4 日20時許，在高雄
    市苓雅區○○○路131 號和欣客運站廁所內，將海洛因摻水
    ，以注射針筒注射之方式，施用第一級毒品海洛因1 次，嗣
    於同日22時許，在上址前因行跡可疑為警盤查，並於有偵查
    犯罪權限之機關及公務員發覺其犯罪前，主動交出第一級毒
    品海洛因1 包（驗後淨重0.037 公克），並在警詢中自承其
    上述施用第一級毒品犯行，嗣經採尿送驗，檢驗結果確呈可
    待因、嗎啡陽性反應。(二)於98年6 月27日20時許，在高雄市
    前鎮區鎮○路上鎮海加油站廁所內，將海洛因摻水，以注射
    針筒注射之方式，施用第一級毒品海洛因1 次，嗣於同年月
    28日0 時40分許，在高雄市苓雅區○○○路161 號前，因行
    跡可疑為警盤查，並於有偵查犯罪權限之機關及公務員發覺
    其犯罪前，主動交出第一級毒品海洛因1 包（驗後淨重0.00
    7 公克），並在警詢中自承其上述施用第一級毒品犯行，嗣
    經採尿送驗，檢驗結果確呈可待因、嗎啡陽性反應。
三、證據名稱：
    被告之自白、高雄市立凱旋醫院濫用藥物尿液檢驗報告2 份
    、扣押筆錄、扣押物品目錄表（海洛因2 包）、高雄市立凱
    旋醫院濫用藥物成品檢驗鑑定書2 份。
四、核被告上開所為，均係犯毒品危害防制條例第10條第1 項之
    施用第一級毒品罪。其持有第一級毒品海洛因之低度行為，
    為施用之高度行為吸收，不另論罪。被告所犯上開2 罪，犯
    意各別，應予分論併罰。又被告有如前開事實欄所載之犯罪
    科刑及執行紀錄，此有臺灣高等法院被告前案紀錄表1 份在
    卷可稽，其前受徒刑之執行完畢後，5 年以內故意分別再犯
    本件有期徒刑以上之罪，均為累犯，各應依刑法第47條第1
    項之規定，加重其刑。被告2 次遭警查獲後，均於有偵查犯
    罪權限之機關及公務員發覺其犯罪前，主動交出毒品並在警
    詢中自承其施用第一級毒品之犯罪事實，是被告此舉當認合
    於自首要件，均應依刑法第62條前段規定，各減輕其刑，並
    各依法先加後減之。
五、爰審酌被告前經觀察、勒戒及刑罰之執行，仍未能徹底戒絕
    毒品，復再犯本件施用毒品罪，顯見其自制力不足，無法擺
    脫毒品，未能體悟施用毒品對自己、家人造成之傷害及社會
    之負擔，惟念所犯施用毒品罪乃屬戕害自身身心健康行為，
    尚未對他人造成實害，其行為本身對社會所造成之危害並非
    直接，反社會性之程度應屬較低，且其犯後已坦認犯行等一
    切情狀，分別量處如主文所示之刑及定應執行刑。扣案之白
    色粉末2 包，經送驗結果，確呈第一級毒品海洛因陽性反應
    （驗後淨重0.037 公克、0.007 公克），有高雄市立凱旋醫
    院濫用藥物成品檢驗鑑定書2 份在卷足參，屬查獲之毒品，
    且該包裝袋與其內毒品難以析離，亦無析離實益，應將之同
    視為第一級毒品，不問屬於犯人與否，爰依毒品危害防制條
    例第18條第1 項前段規定，在各該主文項下宣告沒收銷燬之
    。至鑑驗耗損之毒品，既已滅失，毋庸宣告沒收銷燬。
據上論斷，應依刑事訴訟法第273 條之1 第1 項、第299 條第1
項前段、第310 條之2 、第454 條第1 項，毒品危害防制條例第
10條第1 項、第18條第1 項前段，刑法第11條、第47條第1 項、
第62條前段、第51條第5 、9 款，判決如主文。
本案經檢察官甲○○到庭執行職務。
中    華    民    國    98    年    10    月    20    日
                  刑事第十庭  法  官  顏銀秋
以上正本證明與原本無異。
如不服本判決應於收受本判決後10日內向本院提出上訴書狀，並
應敘述具體理由，如未敘述上訴理由者，應於上訴期間屆滿後20
日內補提理由書狀於本院（均須按他造當事人之人數附繕本）「
切勿逕送上級法院」。
中    華    民    國    98    年    10    月    20    日
                               書記官 林豐富
附錄論罪科刑法條：
毒品危害防制條例第10條第1 項
施用第一級毒品者，處6月以上5年以下有期徒刑。


司法院資訊處製作；財團法人民間司法改革基金會備份。
